# 亏损状态企业新三板股改验资的问题请教

提问人：sunwarchan 时间：2016-03-19 16:14:31
举例如下：
12.31作为股改基准日，创立大会在次年2.1。经审计12.31净资产2.3亿元（其中，实收资本 1.5亿元、资本公积—溢价 1 亿元，未分配利润 -0.2亿元亏损）；2.1未分配利润继续亏损变成 -0.3亿元。 现以12.31作为基准日出具公司股改验资报告，股改后拟折股仍为 1.5亿元不变，剩余净资产全部记入资本公积共计 0.8亿元。
问题：股改验资如何表述为好： 方案一： 净资产整体按1:1.53折股，股本1.5亿元，剩余0.8亿元记入资本公积。 好处：通常都这么做。 难点：该公司持续亏损，至股份公司创立日，净资产又少了0.1亿元，是否存在出资不实要发起人承诺补足？虽然我认为是经营性亏损与出资实不实没关系，但是我写明折股比例了，就是验资是净资产总数而不仅仅是股本了。但是发起人应该不会同意承诺补足吧？！
方案二： 写明经审计净资产为2.3亿元，以其中1.5亿元按1:1折股，股本为1.5亿元。剩余部分记入资本公积。 好处：应该不存在出资不实的问题了吧？ 难点：这样做是否可行，有无案例，万一“创新”不能通过咋办？
请各位高手指点一二，谢谢。

回答人：chenyiwei
这个问题以前不明显，现在有所出现。个人还是倾向于方案一，同时为了保证基准日经审计的帐面净资产的完整性，建议对过渡期间亏损导致的净资产减少额，由全体发起人现金补足。